臺灣彰化地方法院刑事判決　　　　　　　　　　　　九十三年度訴字第一三七二號
　　公　訴　人　臺灣彰化地方法院檢察署檢察官
　　被　　　告　乙○○
右列被告因違反毒品危害防制條例案件，經檢察官提起公訴（九十三年度毒偵字第二
六三五號、第三０五二號），本院認有刑事訴訟法第二百七十三條之一第一項之情形
，而改依簡式審判程序判決如左：
    主  文
乙○○連續施用第一級毒品，累犯，處有期徒刑拾壹月；又連續施用第二級毒品，累
犯，處有期徒刑捌月。應執行有期徒刑壹年陸月。
    事  實
一、乙○○曾因違反毒品危害防制條例案件，經本院以八十九年度訴字第一三０號判
    決判處有期徒刑二年、六月，應執行有期徒刑二年五月確定，復因違反毒品危害
    防制條例案件，另經本院以九十年度易字第三一二號判決判處有期徒刑七月確定
    ，二案接續執行，於民國（下同）九十一年十二月十六日假釋出獄付保護管束，
    迄九十三年二月二十三日假釋期滿，未經撤銷其假釋，而視為業已執行完畢。又
    其前因施用毒品案件，經本院以八十八年度毒聲字第四四四七號裁定移送觀察、
    勒戒後，認無繼續施用毒品之傾向，由臺灣彰化地方法院檢察署檢察官於八十八
    年十月三十日，以八十八年度毒偵字第一一九六號為不起訴處分確定；復因施用
    第一、二級毒品案件，經本院以八十八年度毒聲字第五四八三號裁定移送觀察、
    勒戒後，認有繼續施用毒品之傾向，經檢察官聲請，由本院以八十九年度毒聲字
    第五三號裁定移送戒治處所施予強制戒治一年，所犯刑事案件部分，並經本院以
    八十九年度訴字第一三０號判處有期徒刑二年、六月，應執行有期徒刑二年五月
    確定，嗣自八十九年二月一日起送臺灣臺中女子戒治所施以強制戒治滿三月後，
    其成效經評定合格，無繼續戒治必要，復由本院以八十九年度毒聲字第三四一五
    號裁定停止戒治，所餘戒治期間付保護管束，詎其於保護管束期間又再施用第二
    級毒品安非他命，而違反保護管束應遵守事項情節重大，經本院以八十九年度毒
    聲字第四六九九號裁定撤銷其停止戒治，令入戒治處所施以殘餘期間之強制戒治
    ，迄九十年三月二十五日執行期滿，而此部分所犯刑事案件則經本院以九十年度
    易字第三一二號判決判處有期徒刑七月確定（業與前揭施用第一、二級毒品案件
    接續執行，已執行完畢）。詎其仍不知悔改，於前揭強制戒治執行完畢釋放後五
    年內，復基於施用第一級毒品海洛因之概括犯意，自九十三年三月十二日十九時
    許起至九十四年一月十一日十一時許止，在彰化縣彰化市友人住處，以將第一級
    毒品海洛因摻入香菸內，點火加以吸食之方式，連續施用第一級毒品海洛因多次
    ，平均約一日施用二次。另基於施用第二級毒品安非他命之概括犯意，先後於九
    十三年三月十四日十三時許、九十三年五月三十一日十四時許及九十四年一月十
    一日十二時許，均在上開友人住處，以將第二級毒品安非他命置放於玻璃管內，
    外用火加以燒烤使成氣體後吸食之方式，連續施用第二級毒品安非他命共三次。
    嗣先於九十三年三月十四日二十二時四十分許，在彰化縣彰化市○○里○○路五
    ０一號前，為警查獲；復於九十三年五月三十一日二十一時十七分許，因列管毒
    品人口，至彰化縣警察局彰化分局接受採尿檢驗，結果呈嗎啡及甲基安非他命陽
    性反應，暨其於本院行準備程序與審理時自白其餘犯行，而循線查悉上情。
二、案經彰化縣警察局彰化分局報請臺灣彰化地方法院檢察署檢察官偵查起訴，本院
    認有刑事訴訟法第二百七十三條之一第一項之情形，而改依簡式審判程序審理。
    理  由
一、按除被告所犯為死刑、無期徒刑、最輕本刑為三年以上有期徒刑之罪或高等法院
    管轄第一審案件者外，於刑事訴訟法第二百七十三條第一項程序進行中，被告先
    就被訴事實為有罪之陳述時，審判長得告知被告簡式審判程序之旨，並聽取當事
    人、代理人、辯護人及輔佐人之意見後，裁定進行簡式審判程序；除簡式審判程
    序及簡易程序案件外，第一審應行合議審判，刑事訴訟法第二百七十三條之一第
    一項、第二百八十四條之一分別定有明文。本件被告乙○○所犯係死刑、無期徒
    刑、最輕本刑為三年以上有期徒刑之罪或高等法院管轄第一審案件以外之罪，並
    於本院行準備程序時就被訴事實為有罪之陳述，經審判長告知被告簡式審判程序
    之旨，並聽取公訴人及被告之意見後，本院合議庭依前揭規定，經評議結果，裁
    定改由受命法官獨任行簡式審判程序，先予敘明。
二、右揭事實，業據被告乙○○於本院行準備程序與審理時均坦承不諱，且其先後於
    九十三年三月十四日及同年五月三十一日為警查獲時所採取之尿液，經送鑑驗結
    果，確均呈嗎啡及甲基安非他命陽性反應，此分別有彰化縣警察局彰化分局委託
    檢驗尿液代號與真實姓名對照認證單一紙、彰化縣衛生局九十三年三月二十二日
    煙檢字第九三０七一八號煙毒尿液檢驗成績書一紙及彰化縣警察局彰化分局列管
    毒品人口尿液檢體採集送驗紀錄表一紙、詮昕科技股份有限公司於九十三年六月
    八日所出具之濫用藥物尿液檢驗報告一紙附卷可稽。雖被告除上開獲案之時，曾
    為警採尿送驗呈嗎啡及甲基安非他命陽性反應，而可證明被告於採尿當日或其前
    四日內確分別有施用第一級毒品海洛因及第二級毒品安非他命之犯行外，其餘時
    日並無直接證據可證明被告確實有各該施用第一、二級毒品之犯行，然被告迭於
    本院行準備程序與審理時均自白：伊有自九十三年三月十二日十九時許起至九十
    四年一月十一日十一時許止，在彰化縣彰化市友人住處，連續施用第一級毒品海
    洛因多次；另先後於九十三年三月十四日十三時許、九十三年五月三十一日十四
    時許及九十四年一月十一日十二時許，均在上開友人住處，亦曾連續施用第二級
    毒品安非他命共三次等語，參以施用第一級毒品海洛因及第二級毒品安非他命均
    具有成癮性，而被告於九十三年三月十四日為警查獲後，於九十三年五月三十一
    日再經警採尿送驗，仍有施用第一、二級毒品之情事；又其前已有多次施用第一
    、二級毒品之犯行，有前案紀錄可憑，其屢經觀察勒戒、強制戒治，及刑之執行
    後，仍一再施用第一、二級毒品，被告顯有難以戒斷，且已成癮之情事，是堪認
    被告亦應有此部分施用第一、二級毒品之事實無訛。從而，被告之自白均核與事
    實相符，洵堪採信。再查，被告曾因施用毒品案件，經本院以八十八年度毒聲字
    第四四四七號裁定移送觀察、勒戒後，認無繼續施用毒品之傾向，由臺灣彰化地
    方法院檢察署檢察官於八十八年十月三十日，以八十八年度毒偵字第一一九六號
    為不起訴處分確定；復因施用第一、二級毒品案件，經本院以八十八年度毒聲字
    第五四八三號裁定移送觀察、勒戒後，認有繼續施用毒品之傾向，經檢察官聲請
    ，由本院以八十九年度毒聲字第五三號裁定移送戒治處所施予強制戒治一年，所
    犯刑事案件部分，並經本院以八十九年度訴字第一三０號判處有期徒刑二年、六
    月，應執行有期徒刑二年五月確定，嗣自八十九年二月一日起送臺灣臺中女子戒
    治所施以強制戒治滿三月後，其成效經評定合格，無繼續戒治必要，復由本院以
    八十九年度毒聲字第三四一五號裁定停止戒治，所餘戒治期間付保護管束，詎其
    於保護管束期間又再施用第二級毒品安非他命，而違反保護管束應遵守事項情節
    重大，經本院以八十九年度毒聲字第四六九九號裁定撤銷其停止戒治，令入戒治
    處所施以殘餘期間之強制戒治，迄九十年三月二十五日執行期滿，而此部分所犯
    刑事案件則經本院以九十年度易字第三一二號判決判處有期徒刑七月確定等情，
    有該不起訴處分書、判決書、臺灣高等法院被告全國前案紀錄表及臺灣彰化地方
    法院檢察署刑案資料查註紀錄表等件在卷足憑，被告顯係於受強制戒治執行完畢
    釋放後，五年內再犯毒品危害防制條例第十條第一、二項之罪，依同條例第二十
    三條第二項規定，應依法論科。綜上所述，本件事證已臻明確，被告前開犯行均
    堪認定。
三、核被告所為，係犯毒品危害防制條例第十條第一項之施用第一級毒品罪及同條第
    二項之施用第二級毒品罪。被告為施用毒品持有第一、二級毒品，其持有之低度
    行為均應為施用之高度行為所吸收，均不另論罪。被告先後多次施用第一級毒品
    海洛因及第二級毒品安非他命之犯行，均時間緊接，所犯又分別係構成要件相同
    之罪，顯係各基於概括犯意反覆為之，均為連續犯，應分別依刑法第五十六條規
    定，各以一罪論，並均加重其刑。又查被告係自九十三年三月十二日十九時許起
    至九十四年一月十一日十一時許止，連續施用第一級毒品海洛因多次；及於九十
    三年三月十四日十三時許、九十三年五月三十一日十四時許及九十四年一月十一
    日十二時許，連續施用第二級毒品安非他命共三次，而公訴人僅就被告於九十三
    年三月十四日或其前三、四日內之某時及同年五月三十一日或其前三、四日內之
    某時，分別施用第一級毒品海洛因及第二級毒品安非他命各二次之犯行提起公訴
    ，該未經起訴之部分，與檢察官已提起公訴之部分，因被告均係基於概括之犯意
    而為之，分別具有連續犯之裁判上一罪關係，其一部起訴之效力及於全部，故本
    院自得併予審究，併此敘明。被告所犯上開二罪，犯意各別，行為互殊，應予分
    論併罰。末查被告曾因違反毒品危害防制條例案件，經本院以八十九年度訴字第
    一三０號判決判處有期徒刑二年、六月，應執行有期徒刑二年五月確定，復因違
    反毒品危害防制條例案件，另經本院以九十年度易字第三一二號判決判處有期徒
    刑七月確定，二案接續執行，於九十一年十二月十六日假釋出獄付保護管束，迄
    九十三年二月二十三日假釋期滿，未經撤銷其假釋，而視為業已執行完畢等情，
    有臺灣彰化地方法院檢察署刑案資料查註紀錄表及臺灣高等法院被告全國前案紀
    錄表各一份附卷可稽，被告於受有期徒刑之執行完畢後，五年內再犯有期徒刑以
    上之罪，為累犯，應分別依刑法第四十七條規定，各加重其刑，並均依法遞加重
    之。爰審酌被告前曾有施用毒品罪行，經送觀察勒戒、強制戒治後，猶不知悔改
    ，再施用毒品不輟，不僅戕害自身健康，更辜負國家將之視為病人，並施以長時
    間戒治處遇之苦心，惟其對他人權益之侵害仍屬有限，且於本院行準備程序及審
    理時均已坦承犯行，暨其犯罪動機、目的、手段、施用之次數、期間及其智識程
    度、生活狀況等一切情狀，分別量處如主文所示之刑，並定應執行刑。
據上論斷，應依刑事訴訟法第二百七十三條之一第一項、第二百九十九條第一項前段
，毒品危害防制條例第十條第一項、第二項、第二十三條第二項，刑法第十一條前段
、第五十六條、第四十七條、第五十一條第五款，判決如主文。
本案經檢察官甲○○到庭執行職務。
中      華      民      國    九十四    年      一      月    三十一    日
                              臺灣彰化地方法院刑事第一庭
                                  法      官   簡  璽  容
右正本證明與原本無異。
如不服本判決，應於判決送達後十日內向本院提出上訴狀( 須附繕本 )。
                                  法院書記官   王  惠  嬌
中      華      民      國    九十四    年      二      月      二      日
毒品危害防制條例第十條
施用第一級毒品者，處六月以上五年以下有期徒刑。
施用第二級毒品者，處三年以下有期徒刑。
